Simona Caccioppoli

Curriculum Vitae

Contatti (+39) 347 187 9991 ☑ simona.caccioppoli@gmail.com in linkedin.com/in/caccioppolis **⑤** simona_c_1992



Profilo

Sono laureata in Mediazione Linguistica Interculturale con varie esperienze lavorative come interprete-traduttrice e assistente commerciale in campo turistico, enogastronomico ed industriale. Durante il mio percorso ho ricoperto ruoli di responsabilità, maturato esperienza internazionale e sviluppato capacità di teamworking e interfacciamento con clienti e fornitori.

Informazioni personali

cittadinanza italiana

nome e cognome Simona Angela Caccioppoli data e luogo di nascita 1 maggio 1992 | Brindisi, Italia residenza via Campo degli Svizzeri 84-b, Forlì, 47121, Italia patente di guida cat. B (automunita)

Esperienze lavorative

Nov. 2024 - Presente •

Commerciale Back Office Internazionale presso Gorini Divani (Forlì, Italia) Impiegata nel settore dell'imbottito per azienda produttrice di divani, con mansioni di gestione dei rapporti commerciali B2B per i mercati asiatici e nordamericani nelle fasi di preventivo, gestione dell'intero ciclo dell'ordine e fatturazione.

Nov. 2023 - Ott. 2024 •

Customer Service Officer presso Adapa Italy S.p.A. (Forlì, Italia)

Impiegata nel settore chimico-industriale per gruppo multinazionale nella distribuzione B2B di prodotti plastici in film, quali packaging e labelling. Tra le mansioni svolte:

- · interfacciamento con le altre sedi del gruppo per richieste di prodotti nelle fasi di preventivo, campionatura, ordini, spedizioni e reclami;
- · persona di riferimento per le richieste dei clienti con sede Italia per le linee di prodotto sviluppate dalle altre sedi (richiesta di preventivo, campionature e ordini).

Giu. 2022 - Ott. 2023 • Inside Sales presso Ingram Micro GmbH (Vienna, Austria)

Impiegata nel settore Information Technology (IT) per la distribuzione B2B di prodotti hardware e software per il mercato austriaco e svizzero all'interno del team Business Channel Sales, con mansioni di:

- · Gestione dei rapporti commerciali relativi al supporto clienti (processamento ordini nelle fasi tra post-vendita e spedizione e inoltro offerte, ed interfacciamento con clienti per richieste di informazioni sullo stato degli ordini);
- · Gestione delle operazioni admin su gestionale (inserimento di listini prezzi, fatturazione di ordini, e correzione operativa di errori su ordini in sospeso o già spediti e relativa fatturazione).

- Apr. 2021 Giu. 2022 Marketing Assistant presso Mass Response Service GmbH (Vienna, Austria) Impiegata nel settore telefonia per il marchio italiano spusu S.r.l., con mansioni di:
 - · Gestione dei rapporti commerciali B2B (richieste di preventivi, traduzione della corrispondenza tra italiano e tedesco, rapporti con la contabilità);

- · Pianificazione marketing (creazione del calendario editoriale, gestione dei social media, analisi della concorrenza, e raccolta dati earned/paid/owned-media, organizzazione di concorsi a premio, e pianificazione di pubblicità su quotidiani online);
- Coordinamento per la risoluzione di problemi tra il servizio clienti italiano e il supporto tecnico austriaco (richieste di migliorie, analisi di fattibilità, e traduzione di aggiornamenti su sito web).

Ott. 2020 - Mar. 2021 • Customer Success & Junior Account Manager presso Mohwinckel S.r.l. (Trezzano sul Naviglio, Italia)

Impiegata nel settore chimico-plastico industriale su quattro linee di prodotto (mulini colloidali, piastre isolanti, macchinari da marcatura e vernici da marcatura per cavi e fibre ottiche), con mansioni di interfacciamento con fornitori tedeschi e austriaci, ed assistenza verso clienti italiani nelle fasi tra vendita e post-vendita (richieste di preventivi, controllo dell'inventario, ordini a fornitore, controllo delle spedizioni e solleciti di pagamento).

Gen. 2018 - Ott. 2020 • Sales Assistant presso Payper Industrial Wear S.r.l. (Fiumana, Italia)

Impiegata nel settore tessile-abbigliamento (workwear e corporate wear) con mansioni di back-office commerciale verso Italia, Germania, Austria e Svizzera (lavorazione ordini, assistenza clienti, traduzione della modulistica tecnico-commerciale, ed assistenza all'ufficio resi e reclami), formazione tecnico-gestionale verso le filiale tedesca, e referente aziendale per la squadra anti-incendio e sicurezza).

Set. 2016 - Dic. 2017 • Junior Export Manager presso Cantina Sociale di Cesena S.A.C. (Cesena, Italia)

Vincitrice di bando regionale tra Università di Bologna e Camera di Commercio di Forlì per la posizione di *temporary export manager* con focus su Germania-Austria e America del Nord, con responsabilità di:

- · Gestione B2B (cura dei clienti e ricerca di potenziali nuovi, indagini di mercato e collaborazioni con piattaforme e-commerce, traduzione di schede tecniche e presenza a fiere e workshop nazionali ed internazionali);
- · Pianificazione marketing (gestione di contenuti su social media, advertising, e mailing list in italiano, inglese e tedesco);
- · Coordinamento B2C (organizzazione di eventi all'interno della cantina).

Esperienze minori

Lug. 2016 • Interprete presso Fimeco S.r.l. (Controguerra, Italia)

Interprete a chiamata per azienda abruzzese nel settore meccatronico verso cliente tedesco in visita.

Mag. 2016 - Set. 2016 • Receptionist presso Socialturist S.r.l. (Martinsicuro, Italia)

Impiegata nel settore turistico presso camping village Riva Nuova come front-office e accoglienza verso clienti italiani e stranieri.

Lug. 2015 - Ago. 2015 • Activity Leader presso STS - Student Travel Schools (Oxford, UK)

Impiegata per agenzia specializzata in vacanze studio e scambi culturali come mediatrice linguistica in progetto educativo di tre settimane rivolto a ragazzi italiani ad Oxford con responsabilità organizzative, formative e ricreative.

Giu. 2014 • Traduttrice presso PubliOne S.r.l. (Forlì, Italia)

Impiegata nell'ambito di tirocinio curricolare universitario per azienda di comunicazione come traduttrice di campagne pubblicitarie (in lingua inglese e tedesca) e collaboratrice marketing.

Ago. 2008 - Apr. 2011 Assistente educatrice presso Base NATO (Geilenkirchen, Germania)

Impegnata come volontaria nel progetto educativo *International Youth Activities* con mansioni quali organizzatrice di attività ludiche, mediatrice linguistica, accompagnatrice e doposcuola in lingua inglese e tedesca.

Titoli di studio

Mar. 2016 • Laurea in Mediazione Linguistica Interculturale

- · presso Università di Bologna (sede di Forlì),
- \cdot votazione 100/110,
- · tesi di laurea su traduzione del testo teatrale Leandro, Rei da Helíria dal portoghese

Giu. 2015 o Erasmus+

- · presso Universidade do Porto (Portogallo),
- · facoltà di Lingue, letterature e traduzione,
- · durata 9 mesi.

Lug. 2011 o **Diploma di Liceo**

· presso Anita Lichtenstein Gesamtschule di Geilenkirchen (Germania).

Conoscenze linguistiche

ItalianoMadrelingua IngleseAvanzato Tedesco Avanzato Portoghese Intermedio Spagnolo Base

Competenze informatiche

Sistemi operativi Windows, macOS

Software Office pack, Mago, Stealth

Partecipazioni

- Workshop Die Vier Jahreszeiten der Emilia-Romagna 23 Ottobre 2017 Monaco di Baviera (Germania)
- Workshop Enjoy, it's from Europe 2-5 Ottobre 2017 New York (USA)
- Fiera Vinitaly 9-12 Aprile 2017 Verona (Italia)
- Fiera *Prowein* 19-21 Marzo 2017 Düsseldorf (Germania)
- Workshop Simply Italian Great Wines 24-26 Ottobre 2016 New York Los Angeles (USA)
- Congresso H2O More than just a drop promosso da European Science Parliament 24-25 Marzo 2010 — Aquisgrana (Germania)

Attività extra

- Volontaria presso Croce Rossa Italiana in attività di protezione civile ed assistenza sociale a famiglie indigenti.
- Appassionata di fotografia, viaggi e ballo.
- Donatrice sangue AVIS.

La sottoscritta è a conoscenza che, ai sensi dell'art. 26 della legge italiana 15/68, le dichiarazioni mendaci, la falsità negli atti e l'uso di atti falsi sono puniti ai sensi del codice penale e delle leggi speciali. Inoltre, la sottoscritta autorizza al trattamento dei dati personali, in conformità alle disposizioni della legge sulla privacy (D.L.196/03 e regolamento UE 2016/679).

Sucostar!